sv: Monteringsmekanism: Uppblåsbar/luftkanal; Direkt-/fristående ram; Popup; Taktält (mussla); Taktält (utfällbart); Traditionell tältstång; Övrigt
zh-TW: 搭建機制: 充氣/氣柱; 速搭/自立式框架; 彈出式; 車頂貝殼式; 車頂折疊式; 傳統營柱; 其他
fi: Asennusmekanismi: Ilmatäytteinen / Ilmakaari; Pikateltta / Itsekantava runko; Pop-up; Kattoteltta (simpukka); Kattoteltta (taitettava); Perinteinen kaari; Muu
vi: Cơ chế thiết lập: Bơm hơi/khung khí; Khung liền/tự đứng; Tự bung; Lều nóc ô tô vỏ sò; Lều nóc ô tô gập mở; Cọc truyền thống; Khác
it: Meccanismo di configurazione: Gonfiabile/Airbeam; Telaio istantaneo/autoportante; Pop-up; Da tetto a conchiglia; Da tetto apribile; Paleria tradizionale; Altro
cs: Mechanismus nastavení: Nafukovací/vzduchové válce; Rychloskládací/samonosná konstrukce; Pop-up (samorozkládací); Střešní (skořepinový autostan); Střešní (rozkládací autostan); Klasické tyče; Jiné
ko: 설치 메커니즘: 팽창식/에어빔; 인스턴트/독립형 프레임; 팝업; 루프탑 클램쉘; 루프탑 폴드아웃; 전통적인 폴; 기타
lt-LT: Surinkimo mechanizmas: Pripučiamas / su oro sijomis; Greitai pastatomas / laisvai pastatomas rėmas; Išskleidžiamas (Pop-Up); Stoginis „Clamshell“ tipo; Stoginis atlenkiamas; Su tradiciniais lankais; Kita
nl: Opzetmechanisme: Opblaasbaar/Airbeam; Instant/vrijstaand frame; Pop-up; Daktent clamshell; Daktent uitklapbaar; Traditionele stok; Overig
nb: Oppsettmekanisme: Oppblåsbar/luftkanal; Hurtigoppsett/frittstående ramme; Pop-up; Taktelt (skallåpning); Taktelt (utfellbart); Tradisjonell stang; Annet
tr: Kurulum mekanizması: Şişirilebilir/Hava kanallı; Pratik/Bağımsız iskelet; Pop-up; Araç üstü istiridye kabuğu; Araç üstü katlanır; Geleneksel direkli; Diğer
bg-BG: Механизъм за сглобяване: Надуваем/въздушни греди; Бързо разпъване/свободностояща рамка; Pop-up; За покрив (тип мида); За покрив (сгъваем); Традиционен (с рейки); Друго
ro-RO: Mecanism de montare: Gonflabil/cadru cu aer; Instant/cadru autoportant; Pop-up; Plafon tip scoică; Cort de plafon pliabil; Stâlpi tradiționali; Altele
de: Aufbaumechanismus: Aufblasbar/Airbeam; Sekundenzelt/Freistehendes Gestänge; Pop-Up; Hartschalen-Dachzelt; Klapp-Dachzelt; Klassisches Gestänge; Andere
en: Setup mechanism: Inflatable/Airbeam; Instant/Freestanding Frame; Pop-Up; Rooftop Clamshell; Rooftop Fold-Out; Traditional Pole; Other
pl: Mechanizm rozstawiania: Nadmuchiwany / stelaż dmuchany; Szybki montaż / rama wolnostojąca; Pop-up; Namiot dachowy typu muszla; Namiot dachowy rozkładany; Tradycyjny pałąk; Inne
hu: Felállítási mechanizmus: Felfújható / Légoszlopos; Azonnali / Önhordó váz; Pop-up; Kagylóhéj tetősátor; Kihajtható tetősátor; Hagyományos rudas; Egyéb
ru: Механизм установки: Надувной/пневматический каркас; Быстросборный/отдельно стоящий каркас; Раскладывающийся (pop-up); Крышный (ракушка); Крышный (откидной); Традиционный с дугами; Другое
el: Μηχανισμός διαμόρφωσης: Φουσκωτό/με αεροθαλάμους; Στιγμιαίο/ανεξάρτητος σκελετός; Pop-up; Οροφής τύπου Clamshell; Οροφής πτυσσόμενο; Παραδοσιακό με μπανέλες; Άλλο
hr-HR: Mehanizam postavljanja: Na napuhavanje / sa zračnim komorama; Brzo rasklapanje / samostojeći okvir; Pop-up; Krovni u obliku školjke; Krovni na rasklapanje; Tradicionalne šipke; Ostalo
ja: 設置機構: インフレータブル/エアビーム; インスタント/自立式フレーム; ポップアップ; ルーフトップクラムシェル; ルーフトップフォールドアウト; 従来型ポール; その他
pt-PT: Mecanismo de configuração: Insuflável/tubo de ar; Montagem instantânea/estrutura autoportante; Pop-up; Tenda de tejadilho (concha); Tenda de tejadilho (desdobrável); Vareta tradicional; Outro
pt-BR: Mecanismo de montagem: Inflável/Tubo de ar; Armação instantânea/autoportante; Pop-up; Teto em formato de concha; Teto dobrável; Vareta tradicional; Outros
zh-CN: 展开方式: 充气式/充气柱; 速开式/自立式框架; 弹出式; 车顶蛤壳式; 车顶折叠式; 传统撑杆式; 其他
th: กลไกการติดตั้ง: เป่าลม/แกนอากาศ; กางอัตโนมัติ/โครงตั้งได้อิสระ; ป๊อปอัพ; เต็นท์หลังคารถแบบฝาหอย; เต็นท์หลังคารถแบบกางออก; เสาแบบดั้งเดิม; อื่นๆ
sk-SK: Mechanizmus nastavenia: Nafukovacie/vzduchové valce; Okamžité postavenie/samonosný rám; Pop-up; Strešný (mušľa); Strešný (rozkladací); Tradičné tyče; Iné
da: Opsætningsmetode: Oppustelig/luftkanal; Hurtig opsætning/fritstående ramme; Pop op; Tagtelt med hård skal; Udklappeligt tagtelt; Traditionel stang; Andet
es: Mecanismo de configuración: Inflable/arco de aire; Estructura instantánea/independiente; Pop-up; De techo tipo cofre; De techo desplegable; Poste tradicional; Otro
sl-SI: Mehanizem postavitve: Napihljivo/zračne cevi; Hitro postavljivo/prostostoječi okvir; Pop-up; Strešni šotor (školjka); Strešni zložljiv šotor; Tradicionalne palice; Drugo
fr: Mécanisme de déploiement: Gonflable/à air; Armature instantanée/autoportante; Tente pop-up; Tente de toit à coque; Tente de toit dépliable; Arceaux traditionnels; Autre